# 求教陈版主-----反向收购避免产生大额商誉

提问人：yujjyu 时间：2016-05-18 11:19:00
陈版主，A股A上市公司发行股份购买资产，收购H股H上市公司。现在A公司不希望在合并报表上体现巨大的商誉，什么情况下和条件下可以做成反向收购？如果做成反向收购，是不是可以实现A公司的目的。 是A发行股份购买资产，吸收合并H。H的可辨认资产和市值差距更大。由于有配套融资在里面，交易完成后A的大股东还是不变，不构成证监会标准的借壳上市。现在想知道，什么情况下，可以做成反向收购。换言之，构成反向收购的条件。

回答人：chenyiwei
会计上认定反向收购的前提是： 1 、该重组是非同一控制下的交易，即置入资产的实际控制人与上市公司目前的实际控制人不存在关联方关系； 2 、重组完成后，置入资产的实际控制人取得对上市公司的控制权，成为上市公司的控股股东、实际控制人。